【裁判字號】    95,交訴,118
【裁判日期】    950731
【裁判案由】    公共危險
【裁判全文】
臺灣臺中地方法院刑事判決             95年度交訴字第118號
公  訴  人  臺灣臺中地方法院檢察署檢察官
被      告  乙○○
上列被告因公共危險案件，經檢察官提起公訴（95年度偵字第10
462 號），本院合議庭裁定由受命法官獨任行簡式審判程序，判
決如下：
    主  文
乙○○駕駛動力交通工具肇事，致人受傷而逃逸，累犯，處有期
徒刑柒月。
    犯罪事實
一、乙○○曾因違反毒品危害防制條例案件，經臺灣高等法院臺
    中分院以民國89年度上訴字第1184號判決判處有期徒刑 1年
    確定，又曾因竊盜案件，經臺灣高等法院臺中分院以90年度
    上易字第1418號判決判處有期徒刑 2年確定，經送監接續執
    行後，於92年12月17日假釋中付保護管束出監，並於93年 8
    月21日縮刑期滿未經撤銷假釋，其未執行之刑，以已執行論
    。詎其猶不知悔改，緣其於95年 3月14日下午，駕駛其所有
    車牌號碼6437- LQ號之自用小客車，沿臺中縣大里市○○路
    ○段由北往南（即往霧峰鄉）方向行駛，於同日下午5時20分
    許，行經臺中縣大里市○○路○段295號前時，因疏未保持安
    全距離及注意車前狀況，不慎自後撞及由丙○○所騎乘之車
    牌號碼XM3- 512號重型機車，致丙○○人、車倒地，受有兩
    肩、右手挫傷及二膝挫擦傷之傷害（過失傷害部分因丙○○
    畏懼乙○○而未提出告訴）。詎乙○○於駕車肇事致丙○○
    倒地受有傷害後，不思上前關心丙○○之傷勢或協助丙○○
    就醫，反下車對丙○○破口大罵：「你低欉三小（臺語）！
    ？」等語，並手持原置於車上之手電筒朝丙○○方向前進，
    丙○○見狀，認為乙○○有進一步加害之意，乃拔腿奔向適
    於鄰近路口執行交通勤務之警察尋求庇護。乙○○見機不對
    ，竟即駕車逃逸，置丙○○所受之傷害於不顧。嗣經丙○○
    記下乙○○所駕自用小客車之車牌報警後查獲。
二、案經臺中縣警察局霧峰分局報告臺灣臺中地方法院檢察署檢
    察官偵查起訴，本院改由受命法官獨任行簡式審判程序。
    理  由
一、認定犯罪事實及量刑審酌之依據：
  (一)被告乙○○之自白。
  (二)證人即被害人丙○○與現場目擊證人黎家芬、林志明分別於
    警詢或檢察官訊問中之指、證述（被害人丙○○雖指被告乙
    ○○係故意自後撞擊其所騎駛之機車等語，惟此業為被告所
    否認，復從被告事後下車尚以「你低欉三小！？」等語厲聲
    責罵及質問被害人等情觀之，被告辯稱其並無故意肇致事故
    發生等語，尚堪採信）。
  (三)霧峰澄清醫院診斷證明書 1份（被害人丙○○受有兩肩、右
    手挫傷及二膝挫擦傷之傷害）。
  (四)臺中縣警察局霧峰分局員警製作之道路交通事故現場圖、事
    故調查報告表(一)、(二)。
  (五)事故現場相片與被害人丙○○之機車車損相片合計14張。
  (六)臺灣高等法院被告前案紀錄表（被告前案、累犯與素行之認
    定）。
二、按被告乙○○行為後，刑法第47條關於累犯之規定，業自原
    規定之「受有期徒刑之執行完畢，或受無期徒刑或有期徒刑
    一部之執行而赦免後，五年以內再犯有期徒刑以上之罪者，
    為累犯，加重本刑至二分之一」，修正為「受徒刑之執行完
    畢，或一部之執行而赦免後，五年以內故意再犯有期徒刑以
    上之罪者，為累犯，加重本刑至二分之一」，並自95年7 月
    1 日起施行。惟於本案之情形中，無論依新舊法之規定，被
    告均應成立累犯，是比較新舊法之規定，新法並無更有利於
    被告之情形可言，自應依刑法第2條第1項前段之規定，適用
    被告行為時之法律加以處斷。
三、適用之法條：刑事訴訟法第273條之1第1項、第 299條第1項
    前段、第310條之2、第454條第1項，刑法第2條第1項前段、
    第185條之4、（修正前）第47條。
本案經檢察官甲○到庭執行職務。
中    華    民    國    95    年    7     月    31    日
                  臺灣臺中地方法院刑事第六庭
                          法  官  鄧  敏  雄
上正本證明與原本無異
如不服本判決，應於送達後十日內向本院提出上訴狀（須附繕本
），上訴於臺灣高等法院臺中分院。
                          書記官  黃  士  益
中    華    民    國    95    年    7     月    31    日
附錄本案論罪科刑法條全文：
中華民國刑法第185條之4
駕駛動力交通工具肇事，致人死傷而逃逸者，處6月以上5年以下
有期徒刑。


司法院資訊處製作；財團法人民間司法改革基金會備份。
